臺灣桃園地方法院刑事判決　　　　　　　96年度交訴字第66號
公　訴　人　臺灣桃園地方法院檢察署檢察官
被　　　告　甲○○
上列被告因肇事遺棄罪等案件，經檢察官提起公訴（96年度偵字
第6907號），本院判決如下：
    主  文
甲○○駕駛動力交通工具肇事，致人受傷而逃逸，處有期徒刑捌
月，減為有期徒刑肆月，如易科罰金，以新台幣壹仟元折算壹日
。緩刑貳年。
    事  實
一、甲○○於民國（下同）96年2 月12日下午5 時15分許，駕駛
    車牌號碼V7-9130 號自用廂型車，沿桃園縣龍潭鄉○○路由
    大溪往龍潭方向行駛，行經桃園縣龍潭鄉○○路208 號前時
    ，因疏未注意兩車併行之間隔，於超車時，甲○○之廂型車
    右側擦撞同行向行駛於前之丙○○所騎乘之車牌號碼F7D-59
    1 號機車之左後側，致丙○○人車失控摔倒於地，造成丙○○受有左膝挫擦傷之傷害（過失傷害部分未據告訴），甲○○於車禍發生後仍駕車前行，未停車察看，適丙○○之二嫂
    騎乘機車尾隨於丙○○後方，見甲○○所駕駛之廂型車駛離
    現場而於前方路口停等紅燈，即上前拍打甲○○所駕駛車輛
    之副駕駛座車窗，並告知乘坐於副駕駛座之甲○○之妻李淑
    芬上開肇事情形，詎甲○○於其妻李淑芬告知車禍肇事後，
    竟未下車察看或報警處理，亦未採取救護之必要措施，反而
    另行起意，駕車駛離現場。嗣經丙○○報警，為警循線查知
    上情
二、案經桃園縣政府警察局龍潭分局報請台灣桃園地方法院檢察
    署檢察官偵查起訴。
    理  由
一、訊之被告甲○○坦承於96年2 月12日下午5 時15分許，駕駛
    車牌號碼V7-9130 號自用廂型車，行經桃園縣龍潭鄉○○路
    208 號前，其後在停等紅燈時，有人過來拍打其車窗並與其
    妻李淑芬交談之事實，經查：
  (一)被告於上開時、地駕駛車牌號碼V7-9130 號自用小客車，於
    超車時未注意保持安全之併行間隔，不慎撞及同行向之證人
    丙○○所騎乘之機車，致證人丙○○人車倒地受傷之事實，
    已據證人丙○○於本院審理時證述屬實（本院卷第41頁之96
    年9 月10日審判筆錄），並有道路交通事故現場圖1 份、道
    路交通事故調查報告表1 份、現場採證照片9 張在卷可資佐
    證（偵查卷第23、24、38至42頁）。又證人丙○○因遭被告
    駕車撞及而倒地受有左膝挫擦傷等情，亦有敏盛綜合醫院龍
    潭分院診斷證明書1 份（偵查卷第28頁）。是被告駕駛自用
    廂型車肇事，致證人丙○○受傷之事實，應堪認定。
  (二)又證人乙○○於本院審理時具結證稱：案發時伊騎乘機車行
    駛於證人丙○○後方約4 、5 公尺的距離，然後被告的車輛
    從伊旁邊開過去撞到丙○○機車左邊車尾，就碰的一聲，而
    丙○○也叫很大聲倒在地上，被告車輛在發生車禍後並沒有
    停下來，繼續前進4 、5 公尺後停下來等紅燈，伊就將機車
    停有在路邊，過去拍被告車輛副駕駛座的車門，該車副駕駛
    座是坐1 個婦人，後來伊知道該婦人是被告的太太，當時被
    告太太把車輛搖下來，伊問被告太太為何撞到人卻不聞不問
    ，被告太太將手伸出車窗外調整一下後照鏡，又講了一句「
    偏太過去了」，伊看到被告太太轉頭過去與被告講話，但是
    他們講什麼伊沒有聽清楚，被告聽到其太太講完後就搖一搖
    頭，綠燈後就往前開等語（本院卷第46頁之96年9 月10 日
    審判筆錄），核與證人即在場目擊車禍發生經過之丁○○於
    本院審理時證稱：車禍發生時，伊看到丙○○倒在地上，但
    被告的車輛並沒有停下來，而是直行到前方路口等紅燈，伊
    就看到證人乙○○上開拍打被告車輛的副駕駛座車窗，當時
    副駕駛的婦人也有回應，但是該車還是沒有理會，等到綠燈
    該車就開走了等語（本院卷第47頁之96年9 月10日審判筆錄
    ），均相符合。從而，依據前開證人乙○○、丁○○之證述
    ，證人丙○○所騎乘之機車確有遭被告開車擦撞而倒地，而
    證人乙○○於丙○○倒地後，即上開拍打被告車輛之車窗，
    並對被告太太李淑芬質疑為何撞人後不下車處理，而被告亦
    自承有看到證人乙○○與其太太李淑芬交談等情，衡諸常情
    ，被告既於車輛停等紅燈時，見其太太李淑芬與車窗外之人
    交談，豈有不追問原因之理？又其太太李淑芬既知悉已擦撞
    到他人，又豈有不向被告告知之理？是從上開各種事證顯示
    ，足認被告於證人乙○○上前拍打車窗質問為何不停車處理
    後，即應認識到已經發生車禍致人受傷。再被告於本院就證
    人乙○○、丁○○進行詰問後，亦坦承知悉上開車禍發生後
    ，有人受傷之情事，本件事證明確，被告之肇事逃逸犯行堪
    以認定，應依法論罪科刑。
二、核被告所為，係犯刑法第185 五條之4 之駕駛動力交通工具
    肇事致人受傷逃逸罪。爰審酌被告之生活狀況、品行、智識
    程度，其犯罪後坦承犯行，並與被害人成立和解，賠償損害
    ，有和解書1 份附卷可憑，犯罪後態度尚稱良好等一切情狀
    ，量處如主文所示之刑，並諭知易科罰金之折算標準。又本
    件犯罪係於96年4 月24日之前，合於中華民國九十六年罪犯
    減刑條例第2 條第1 項第3 款之規定，爰各減其宣告刑至二
    分之一，並諭知易科罰金之折算標準。末查，被告前受有期
    徒刑以上刑之宣告，執行完畢後，五年以內未曾受有期徒刑
    以上刑之宣告，有臺灣高等法院被告前案紀錄表1 份在卷可
    按，其因短於思慮，肇事後不敢面對現實選擇逃避，然於犯
    罪後已與被告達成和解，足認被告經此次刑之宣告，應知所
    警惕而無再犯之虞，本院認其所受宣告刑以暫不執行為適當
    ，故併此宣告緩刑2 年，以策自新。
據上論斷，應依刑事訴訟法第299 條第1 項前段，刑法第185 條
之4 、第41條第1 項前段、第74條第1 項第2 款，中華民國九十
六年罪犯減刑條例第2 條第1 項第3 款、第7 條、第9 條，判決
如主文。
本案經檢察官翁偉玲到庭執行職務。
中　　華　　民　　國　　96　　年　　9 　　月　　27　　日
                  刑事第七庭  審判長  蕭世昌
                              法  官  林惠霞
                              法　官　劉為丕
上正本證明與原本無異。
如不服本判決，應於判決送達後10日內向本院提出上訴狀（應附
繕本），上訴於臺灣高等法院。
                              書記官  顏美惠
中　　華　　民　　國　　96　　年　　9 　　月　　28　　日
附錄本案論罪科刑法條：
中華民國刑法第185條之4
（肇事遺棄罪）
駕駛動力交通工具肇事，致人死傷而逃逸者，處6 月以上5 年以
下有期徒刑。
